# 请教内部研发费用资本化事项

提问人：于呈 时间：2017-06-11 17:51:11
陈老师：您好！
A企业系生产企业，给空客波音等飞机厂商生产飞机座椅，飞机厂商对提供产品要求很高的准入条件，空客波音等飞机厂商对供应商的生产能力进行测试、验收合格后颁布准入证书，A公司为进入该市场，投入了人力进行研发，发生材料费、人工费、模具等费用3763 万元， 2016 年 7 月取得空客波音等飞机厂商颁布的准入证书，并获得了相关订单，已经开始提供产品。A企业将开发阶段 3763 万元资本化确认为无形资产-专利权，按照提供产品提供期间（新旧信号更新期）预计 10 年进行摊销。陈老师，这样处理可以吧？

回答人：chenyiwei
这类情况应按内部研发支出资本化／费用化的原则进行处理，即需要合理区分研究阶段和开发阶段，并在此基础上合理确定开发支出资本化的开始时点，特别是不应因为最终通过认证而将前期投入予以全部资本化。可参考《瑞华研究 2010 ～ 2016 汇编》之“问题1-2-1 （研究开发支出资本化／费用化判断的一般分析思路）”。